Config:
  hfst:
    Gen: ../../../src/generator-gt-desc.hfst
    Morph: ../../../src/analyser-gt-desc.hfst
  xerox:
    Gen: ../../../src/generator-gt-desc.xfst
    Morph: ../../../src/analyser-gt-desc.xfst
    App: lookup


# Comments after each noun:
# ok = checked against
# ? = not checked

# Evensyllable nouns belonging to GOAHTI-A, GOAHTI-I, GOAHTI-U, ALBMI, AIGI, STAHTA, IIJA, STRUKTUR, ADRENALIN, BUVSSAT

Tests:
  Noun - bietna: # GOAHTI-A
    bietna+N+Sg+Nom: bietna
    bietna+N+Sg+Gen: biena
    bietna+N+Sg+Gen+PxDu1: bietname
    bietna+N+Sg+Ill: bitnii
    bietna+N+Sg+Com+PxSg1: bienainan
    bietna+N+Err/Orth+Sg+Com+PxSg1: bienainan
    bietna+N+Err/Orth+Sg+Com+PxSg1+Err/Orth: bienainam
    bietna+N+Sg+Com+PxSg1+Err/Orth: bienainam
    bietna+N+Pl+Com+PxDu1: bienaideameguin
    bietna+N+Err/Orth+Pl+Com+PxDu1: bienaideameguin
    bietna+N+Err/Orth+Pl+Com+Err/Orth+PxDu1: bienaineameguin
    bietna+N+Pl+Com+Err/Orth+PxDu1: bienaineameguin
    bietna+N+Der/Dimin+N+Sg+Com: bienažiin
    bietna+N+Der/Dimin+N+Sg+Com+Err/Orth: bienažiinna
    bietna+N+Der/laš+A+Ess: bienalažžan
    
  Noun - beaivi: # GOAHTI-I
    beaivi+N+Sg+Nom: beaivi
    beaivi+N+Sg+Gen: [beaivvi, beaivve]
    beaivi+N+Sg+Gen+PxDu1: beaiváme
    beaivi+N+Sg+Ill: beaivái
    beaivi+N+Sg+Com+PxSg1: beivviinan
    beaivi+N+Err/Orth+Sg+Com+PxSg1: beivviinan
    beaivi+N+Err/Orth+Sg+Com+PxSg1+Err/Orth: beivviinam
    beaivi+N+Sg+Com+PxSg1+Err/Orth: beivviinam
    beaivi+N+Pl+Com+PxDu1: beivviideameguin
    beaivi+N+Err/Orth+Pl+Com+PxDu1: beivviideameguin
    beaivi+N+Err/Orth+Pl+Com+Err/Orth+PxDu1: beivviineameguin
    beaivi+N+Pl+Com+Err/Orth+PxDu1: beivviineameguin
    beaivi+N+Der/Dimin+N+Sg+Com: beaivvážiin
    beaivi+N+Der/Dimin+N+Sg+Com+Err/Orth: beaivvážiinna
    beaivi+N+Der/laš+A+Ess: beaivválažžan

  Noun - joavku: # GOAHTI-U
    joavku+N+Sg+Nom: joavku
    joavku+N+Sg+Gen: [joavkku, joavkko]
    joavku+N+Sg+Gen+PxDu1: jovkome
    joavku+N+Sg+Ill: jovkui
    joavku+N+Sg+Com+PxSg1: joavkkuinan
    joavku+N+Err/Orth+Sg+Com+PxSg1: joavkkuinan
    joavku+N+Err/Orth+Sg+Com+PxSg1+Err/Orth: joavkkuinam
    joavku+N+Sg+Com+PxSg1+Err/Orth: joavkkuinam
    joavku+N+Pl+Com: joavkkuiguin
    joavku+N+Err/Orth+Pl+Com: joavkkuiguin
    joavku+N+Pl+Com+PxDu1: joavkkuideameguin
    joavku+N+Err/Orth+Pl+Com+PxDu1: joavkkuideameguin
    joavku+N+Err/Orth+Pl+Com+Err/Orth+PxDu1: joavkkuineameguin
    joavku+N+Pl+Com+Err/Orth+PxDu1: joavkkuineameguin
    joavku+N+Der/Dimin+N+Sg+Com: jovkkožiin
    joavku+N+Der/Dimin+N+Sg+Com+Err/Orth: jovkkožiinna
    joavku+N+Der/laš+A+Ess: jovkkolažžan

  Noun - diehtu: # ALBMI
    diehtu+N+Sg+Nom: diehtu
    diehtu+N+Sg+Gen: dieđu
    diehtu+N+Err/Orth+Sg+Gen: dieđo
    diehtu+N+Sg+Gen+Err/Orth: dieđo
    diehtu+N+Sg+Gen+PxDu1: dihtome
    diehtu+N+Sg+Ill: dihtui
    diehtu+N+Err/Orth+Sg+Ill: diehtui
    diehtu+N+Sg+Com+PxSg1: dieđuinan
    diehtu+N+Err/Orth+Sg+Com+PxSg1: dieđuinan
    diehtu+N+Err/Orth+Sg+Com+PxSg1+Err/Orth: dieđuinam
    diehtu+N+Sg+Com+PxSg1+Err/Orth: dieđuinam
    diehtu+N+Pl+Com+PxDu1: dieđuideameguin
    diehtu+N+Err/Orth+Pl+Com+PxDu1: dieđuideameguin
    diehtu+N+Err/Orth+Pl+Com+Err/Orth+PxDu1: dieđuineameguin
    diehtu+N+Pl+Com+Err/Orth+PxDu1: dieđuineameguin
    diehtu+N+Der/Dimin+N+Sg+Com: diđožiin
    diehtu+N+Der/Dimin+N+Sg+Com+Err/Orth: diđožiinna
    diehtu+N+Der/laš+A+Ess: diđolažžan

  Noun - čoalli: # AIGI
    čoalli+N+Sg+Nom: čoalli
    čoalli+N+Sg+Gen: [čoali, čoale]
    čoalli+N+Sg+Gen+PxDu1: čoalláme
    čoalli+N+Sg+Ill: čoallái
    čoalli+N+Err/Orth+Sg+Ill: čoallii
    čoalli+N+Sg+Com+PxSg1: čoliinan
    čoalli+N+Err/Orth+Sg+Com+PxSg1: čoliinan
    čoalli+N+Err/Orth+Sg+Com+PxSg1+Err/Orth: čoliinam
    čoalli+N+Sg+Com+PxSg1+Err/Orth: čoliinam
    čoalli+N+Pl+Com+PxDu1: čoliideameguin
    čoalli+N+Err/Orth+Pl+Com+PxDu1: čoliideameguin
    čoalli+N+Err/Orth+Pl+Com+Err/Orth+PxDu1: čoliineameguin
    čoalli+N+Pl+Com+Err/Orth+PxDu1: čoliineameguin
    čoalli+N+Der/Dimin+N+Sg+Com: čoalážiin
    čoalli+N+Der/Dimin+N+Sg+Com+Err/Orth: čoalážiinna
    čoalli+N+Der/laš+A+Ess: čoalálažžan

  Noun - proseassa: # STAHTA
    proseassa+N+Sg+Nom: proseassa
    proseassa+Err/Orth+N+Sg+Nom: prosessa
    proseassa+N+Sg+Gen: proseassa
    proseassa+Err/Orth+N+Sg+Gen: prosessa
    proseassa+N+Sg+Gen+PxDu1: proseassame
    proseassa+Err/Orth+N+Sg+Gen+PxDu1: prosessame
    proseassa+N+Sg+Ill: prosessii
    proseassa+Err/Orth+N+Sg+Ill: prosessii
    proseassa+Err/Orth+N+Err/Orth+Sg+Ill: prosessai
    proseassa+N+Err/Orth+Sg+Ill: proseassai
    proseassa+N+Sg+Com+PxSg1: proseassainan
    proseassa+Err/Orth+N+Sg+Com+PxSg1: prosessainan
    proseassa+Err/Orth+N+Sg+Com+PxSg1+Err/Orth: prosessainam
    proseassa+N+Sg+Com+PxSg1+Err/Orth: proseassainam
    proseassa+N+Pl+Com+PxDu1: proseassaideameguin
    proseassa+Err/Orth+N+Pl+Com+Err/Orth+PxDu1: prosessaineameguin
    proseassa+Err/Orth+N+Pl+Com+PxDu1: prosessaideameguin
    proseassa+N+Pl+Com+Err/Orth+PxDu1: proseassaineameguin
    proseassa+N+Der/Dimin+N+Sg+Com: proseassažiin
    proseassa+Err/Orth+N+Der/Dimin+N+Sg+Com: prosessažiin
    proseassa+Err/Orth+N+Der/Dimin+N+Sg+Com+Err/Orth: prosessažiinna
    proseassa+N+Der/Dimin+N+Sg+Com+Err/Orth: proseassažiinna
    proseassa+N+Der/laš+A+Ess: proseassalažžan
    proseassa+Err/Orth+N+Der/laš+A+Ess: prosessalažžan
    
  Noun - kopiija: # IIJA
    kopiija+N+Sg+Nom: kopiija
    kopiija+N+Sg+Nom+Err/Orth: kopi
    kopiija+N+Err/Orth+Sg+Nom: kopija
    kopiija+N+Err/Orth+Sg+Nom: kopiijá
    kopiija+N+Sg+Gen: kopiija
    kopiija+N+Err/Orth+Sg+Gen: kopija
    kopiija+N+Err/Orth+Sg+Gen: kopiijá
    kopiija+N+Sg+Gen+PxDu1: kopiijame
    kopiija+N+Err/Orth+Sg+Gen+PxDu1: [kopijame, kopiijáme]
    kopiija+N+Sg+Ill: [kopiijai, kopiijii]
    kopiija+N+Err/Orth+Sg+Ill: [kopiijai, kopijai]
    kopiija+N+Sg+Com+PxSg1: kopiijainan
    kopiija+N+Err/Orth+Sg+Com+PxSg1: [kopijainan, kopiijáinan]
    kopiija+N+Err/Orth+Sg+Com+PxSg1+Err/Orth: kopijainam, kopiijáinam]
    kopiija+N+Sg+Com+PxSg1+Err/Orth: kopiijainam
    kopiija+N+Pl+Com+PxDu1: kopiijaideameguin
    kopiija+N+Err/Orth+Pl+Com+Err/Orth+PxDu1: [kopijaineameguin, kopiijáineameguin]
    kopiija+N+Err/Orth+Pl+Com+PxDu1: [kopijaideameguin, kopiijáideameguin]
    kopiija+N+Pl+Com+Err/Orth+PxDu1: kopiijaineameguin
    kopiija+N+Der/Dimin+N+Sg+Com: kopiijažiin
    kopiija+N+Err/Orth+Der/Dimin+N+Sg+Com: kopijažiin
    kopiija+N+Err/Orth+Der/Dimin+N+Sg+Com+Err/Orth: kopijažiinna
    kopiija+N+Der/Dimin+N+Sg+Com+Err/Orth: kopiijažiinna
    kopiija+N+Der/laš+A+Ess: kopiijalažžan
    kopiija+N+Err/Orth+Der/laš+A+Ess: kopijalažžan

  Noun - infrastruktuvra: # STRUKTUR
    infrastruktuvra+N+Sg+Nom: infrastruktuvra
    infrastruktuvra+N+Sg+Gen: infrastruktuvrra
    infrastruktuvra+N+Sg+Gen+PxDu1: infrastruktuvrame
    infrastruktuvra+N+Sg+Ill: infrastruktuvrii
    infrastruktuvra+N+Sg+Com+PxSg1: infrastruktuvrrainan
    infrastruktuvra+N+Err/Orth+Sg+Com+PxSg1: infrastruktuvrrainan
    infrastruktuvra+N+Err/Orth+Sg+Com+PxSg1+Err/Orth: infrastruktuvrrainam
    infrastruktuvra+N+Sg+Com+PxSg1+Err/Orth: infrastruktuvrrainam
    infrastruktuvra+N+Pl+Com+PxDu1: infrastruktuvrraideameguin
    infrastruktuvra+N+Err/Orth+Pl+Com+PxDu1: infrastruktuvrraideameguin
    infrastruktuvra+N+Err/Orth+Pl+Com+Err/Orth+PxDu1: infrastruktuvrraineameguin
    infrastruktuvra+N+Pl+Com+Err/Orth+PxDu1: infrastruktuvrraineameguin
    infrastruktuvra+N+Der/Dimin+N+Sg+Com: infrastruktuvrražiin
    infrastruktuvra+N+Der/Dimin+N+Sg+Com+Err/Orth: infrastruktuvrražiinna
    infrastruktuvra+N+Der/laš+A+Ess: infrastruktuvrralažžan

  Noun - insuliidna: # ADRENALIN
    insuliidna+N+Sg+Nom: insuliidna
    insuliidna+N+Sg+Gen: insuliinna
    insuliidna+N+Sg+Gen+PxDu1: insuliidname
    insuliidna+N+Sg+Ill: insuliidnii
    insuliidna+N+Sg+Com+PxSg1: insuliinnainan
    insuliidna+N+Err/Orth+Sg+Com+PxSg1: insuliinnainan
    insuliidna+N+Err/Orth+Sg+Com+PxSg1+Err/Orth: insuliinnainam
    insuliidna+N+Sg+Com+PxSg1+Err/Orth: insuliinnainam
    insuliidna+N+Pl+Com+PxDu1: insuliinnaideameguin
    insuliidna+N+Err/Orth+Pl+Com+PxDu1: insuliinnaideameguin
    insuliidna+N+Err/Orth+Pl+Com+Err/Orth+PxDu1: insuliinnaineameguin
    insuliidna+N+Pl+Com+Err/Orth+PxDu1: insuliinnaineameguin
    insuliidna+N+Der/Dimin+N+Sg+Com: insuliinnažiin
    insuliidna+N+Der/Dimin+N+Sg+Com+Err/Orth: insuliinnažiinna
    insuliidna+N+Der/laš+A+Ess: insuliinnalažžan

  Noun - leaŋggat: # BUVSSAT
    leaŋggat+N+Pl+Com+PxDu1: leaŋggaideameguin
    leaŋggat+N+Pl+Com+Err/Orth+PxDu1: leaŋggaideameguin
    leaŋggat+N+Pl+Com+Err/Orth+PxDu1: leaŋggaineameguin
